【裁判字號】    99,訴,2622
【裁判日期】    991125
【裁判案由】    妨害性自主罪等
【裁判全文】
臺灣臺中地方法院刑事判決              99年度訴字第2622號
公  訴  人  臺灣臺中地方法院檢察署檢察官
被      告  吳其和
指定辯護人  本院公設辯護人  蔡育萍
上列被告因妨害性自主罪等案件，經檢察官提起公訴（99年度偵
字第12998號），本院判決如下：
    主    文
吳其和以加害生命、身體之事，恐嚇他人致生危害於安全，累犯
，處有期徒刑肆月，扣案之空氣槍壹支（含彈匣，槍枝管制編號
：0000000000號）沒收；又以非法方法剝奪人之行動自由，累犯
，處有期徒刑拾月；又對於女子以其他違反意願之方法而為性交
，累犯，處有期徒刑年肆月。應執行有期徒刑肆年，扣案之空
氣槍壹支（含彈匣，槍枝管制編號：0000000000號）沒收。
    犯罪事實
一、吳其和前於民國90年間，因違反廢棄物清理法案件，經臺灣
    苗栗地方法院（下稱苗栗地院）以91年度訴字第26號判處有
    期徒刑1年8月，嗣經臺灣高等法院臺中分院（下稱臺中高分
    院）駁回上訴確定；又於92年間，因違反槍砲彈藥刀械管制
    條例案件，經苗栗地院判處有期徒刑1年6月，嗣經臺中高分
    院駁回上訴確定；上開2案再經分別減刑為有期徒刑10月、9
    月，定應執行刑為有期徒刑1年6月；又於94年間，因偽造文
    書、竊盜案件，經臺灣南投地方法院以95年度訴字第324號
    分別判處有期徒刑8月、6月確定，嗣經分別減刑為有期徒刑
    4月、3月，應執行有期徒刑6月，並與上開應執行有期徒刑1
    年6月部分接續執行，於97年4月16日縮刑期滿執行完畢。
二、吳其和與A女（代號0000-0000，真實姓名年籍均詳卷）為男
    女朋友。前因A女不欲與之繼續交往，吳其和為求與A女繼續
    交往，於99年1月4日，強拉A女上車，強行將A女帶至苗栗縣
    卓蘭山區之某工寮內，用膠帶捆綁A女之手腳並封住A女之口
    部，而妨害A女之行動自由，經臺灣臺中地方法院檢察署檢
    察官聲請簡易判決處刑（而經本院沙鹿簡易庭99年3月19日
    以99年度沙簡字第177號判處有期徒刑4月，吳其和於99年4
    月7日提起上訴，嗣於99年11月5日撤回上訴而確定），吳其
    和私下找尋A女，要求A女與之和解並撤回告訴，A女不從，
    吳其和竟又於同年2月1日晚上，前往A女工作之某卡拉OK店
    ，要求A女與之共同前往派出所撤回上開妨害自由案件之告
    訴，A女不從，A女之子洪ＯＯ因而當場與吳其和發生爭執而
    互毆，洪ＯＯ與吳其和因而互提傷害告訴【嗣經臺灣臺中地
    方法院檢察署檢察官於99年6月3日提起公訴，嗣洪ＯＯ於審
    理中撤回告訴，遂由本院99年度易字第2289號判決不受理確
    定】，嗣又屢次要求A女與之和解並撤回上開妨害自由之告
    訴，A女不從，竟於99年4月9日晚上8、9時許，不斷撥打A女
    持用之門號0000000000、0000000000號行動電話（2張門號S
    IM卡插置於1雙卡手機內）給當時在臺中縣豐原市○○街121
    號之虹晏卡拉OK店內上班之A女，要求A女出來與之談和解。
    惟A女不肯且不堪其擾，遂將行動電話關機，惟吳其和仍不
    斷撥打該卡拉OK店之00-00000000號之市內電話要求A女出面
    ，並駕駛其所有車牌號碼4918-WH自用小客車至卡拉OK店對
    面。該卡拉OK店之老闆因屢接獲吳其和之電話而不勝其擾，
    即要求A女出面與吳其和說清楚，避免增加卡拉OK店之困擾
    ，A女只好將行動電話開機。嗣吳其和又撥打A女之電話要求
    A女出來見面，A女一面接聽電話，一面從卡拉OK店內走出來
    ，惟當A女走到卡拉OK店大門時，吳其和竟基於恐嚇危害安
    全之犯意，坐在上開自用小客車之駕駛座上並搖下車窗，手
    持其所有平時置放在上開自用小客車內之空氣槍（含彈匣，
    槍枝管制編號：0000000000號，經鑑定結果不具有殺傷力）
    1支，朝A女作開槍之動作，以此方式恐嚇A女，使A女心生恐
    遭吳其和射殺致生危害於生命、身體安全之恐懼，而倉皇逃
    回卡拉OK店內躲藏，並關閉行動電話。
三、嗣吳其和復又不斷撥打電話給A女及卡拉OK店之上開電話，A
    女不堪其擾，即假意向吳其和表示待其下班後，再與之談和
    解事宜。嗣於翌日即4月10日凌晨2時許，A女為避免與吳其
    和碰面，即欲提早下班離去，當A女走出卡拉OK店在路旁等
    待計程車時，吳其和竟另行基於妨害自由之犯意，先將上開
    自用小客車快速開到A女左側，以持手槍之姿勢朝向A女比劃
    ，以兇惡之口氣恫嚇A女稱:「你給我上車」等語，A女因見
    吳其和以手持手槍之姿勢比著她，而且之前曾遭吳其和不斷
    惡言相向，因而心生若不依指示上車，恐遭吳其和射擊，而
    不得不依吳其和之指示上車。A女上車後即喊著要下車，吳
    其和即以右手朝A女之左臉揮去，並要A女安靜，A女因恐再
    遭吳其和毆打，遂不敢作聲而任由吳其和將其載往苗栗縣卓
    蘭鎮某山上之工寮，吳其和為防止A女持行動電話求救或報
    警，將A女之手機拿走，以剝奪A女之行動自由。2人抵達該
    工寮時，吳其和將A女強行拉進工寮內，並將工寮鐵門拉下
    來。在工寮內，吳其和要求A女與之和解，A女在工寮內大聲
    喊叫要回家，吳其和又徒手毆打A女，並將A女推倒在床上，
    用手掐住A女之脖子，並對A女嚇稱:「不要叫，再叫的話，
    要死大家一起死」等語，並當場在工寮內開啟1瓶農藥作勢
    要喝農藥，A女害怕出人命，就將吳其和手中之農藥搶下來
    丟掉，嗣因A女又大聲喊叫要回家，當時因為已經是凌晨3時
    、4時許，已經快天亮了，路邊住家之電燈陸續打開，而附
    近的狗一直吠叫，吳其和恐遭人發現，遂又將A女強拉上車
    並開往朋友委託其看管之位在苗栗縣卓蘭鎮老庄109號之空
    屋內。2人抵達該空屋後，吳其和又將A女強行拉進上開空屋
    ，並將門關上。2人並在屋內拉扯，A女要往外跑，吳其和強
    行將A女拉回來，並徒手毆打A女之左臉2下，並以手推A女，
    使致A女之腰部撞到桌角，致A女受有左眼瘀傷、頸部抓傷、
    右後腰挫傷、右手膝、足踝抓傷、左小腿、大腿、足踝多處
    抓傷，A女因疼痛而倒在地上。此時，吳其和又萌生妨害性
    自主之犯意，將A女拉至空屋內之房間，將A女推倒在床上，
    並將A女之短裙往上推，將A女之內褲脫下來，A女反抗並將
    內褲拉上來，吳其和又強行將A女之內褲脫下，以手指摸A女
    之性器（未插入），並拉下自己的褲子露出性器，欲將性器
    插入A女之性器內，A女不斷以腳踢而反抗，吳其和即壓住A
    女，叫A女不要踢，並叫A女安靜，A女因遭吳其和持續控制
    行動、毆打且腰部又撞到桌角，已無力繼續反抗，而且感於
    已無法逃離現場，為求保命，在違反自己之意願下，不得不
    配合吳其和而與之發生性關係，而任由吳其和以性器插入其
    性器內抽動之方式，而遭吳其和強制性交既遂得逞，吳其和
    始應A女之要求，駕車載A女回其住處，並將手機返還A女，
    當時已經是早上6時許，吳其和以此強暴、脅迫等非法方法
    限制A女行動自由約4小時。A女返家後，告知A女之女兒B女
    其遭到吳其和妨害自由及性侵害，B女遂帶同A女前去驗傷及
    報警處理，嗣經警持臺灣苗栗地方法院核發之搜索票執行搜
    索，並在吳其和上開自用小客車內查獲吳其和所有，持以恐
    嚇A女之空氣槍（含彈匣）1支，另扣得同置於車內之與本案
    無關，另與空氣槍分開置放之BB彈1包。
四、案經A女訴由臺中縣警察局移送臺灣臺中地方法院檢察署檢
    察官偵查起訴。
    理    由
一、證據能力之說明
(一)、按刑事訴訟法第159條第1項規定：被告以外之人於審判外之
    言詞或書面陳述，除法律有規定者外，不得作為證據。其立
    法本旨係以被告以外之人於審判外之言詞或書面陳述，因當
    事人無從直接對於原供述者為反對之詰問，以擔保其真實性
    ，法院亦無從直接接觸證人之人格，尋求證言之憑信性，違
    背直接審理之原則，故為求實體真實之發現並保障人權，除
    具有信用性之情況保障及必要性，仍許為證據，法律予以特
    別規定，例如同法第159條之1至第159條之5、第206條、性
    侵害犯罪防治法第17條等規定者外，原則上不認其具有證據
    能力。查證人A女、證人0000-0000B（下稱C女）於警詢之陳
    述為審判外之陳述，復查無前揭例外可為證據之情形，被告
    及其指定辯護人復否認其證據能力，是證人A女、C女於警詢
    之陳述，不具證據能力。
(二)、次按第159條之1第2項規定：「被告以外之人於偵查中向檢
    察官所為之陳述，除顯有不可信之情況者外，得為證據。」
    係明文規定被告以外之人於偵查中向檢察官所為之陳述，原
    則上為法律規定有證據能力之傳聞例外，僅於顯有不可信之
    情況，始例外否定其得為證據‧‧‧，此項未經被告詰問之
    被告以外之人於偵查中向檢察官所為之陳述，依刑事訴訟法
    第159條第1項、第159條之1第2項之規定，除顯有不可信之
    例外情況外，原則上為「法律規定得為證據」之傳聞例外，
    依其文義解釋及立法理由之說明，並無限縮於檢察官在偵查
    中訊問證人之程序，應已給予被告或其辯護人對該證人行使
    反對詰問權者，始有證據能力之可言。被告以外之人前於偵
    查中已具結而為證述，已受真實性及任意性之擔保，故除反
    對該項供述得具有證據能力之一方，已釋明「顯有不可信之
    情況」之理由外，不宜遽指該證人於偵查中之陳述不具證據
    能力，方符前揭法條之立法意旨。查本件證人A女、C女於檢
    察官偵查中所為之證述，被告與其指定辯護人並未提及檢察
    官在偵查時有任何不法取供之情形，是客觀上並無顯不可信
    之情況，依前揭說明，自應認證人A女、C女於偵查中之證言
    ，應具有證據能力。
(三)、次依性侵害犯罪防治法第10條第1項規定：「醫院、診所對
    於被害人，不得無故拒絕診療及開立驗傷診斷書。」、同條
    第3項規定：「第一項驗傷診斷書之格式，由中央衛生主管
    機關會商有關機關定之。」，再依同法第11條之相關規定，
    係為防治性侵害犯罪及保護被害人權益，對於被害人驗傷及
    取證所為之特別規定，其依此項規定所製作之驗傷診斷書，
    應屬刑事訴訟法第159條第1項「法律有規定」之傳聞證據之
    例外（參照最高法院95年度臺上字第5026號判決意旨）。查
    卷附證人A女之行政院衛生署豐原醫院受理疑似性侵害事件
    驗傷診斷書（見偵查卷附密封證物袋內所附之資料），係屬
    刑事訴訟法第159條第1項「法律有規定」之傳聞例外，依上
    開說明，自具有證據能力。
(四)、又按刑事訴訟法第159條之4第2款所稱從事業務之人於業務
    上或通常業務過程所須製作之紀錄文書、證明文書，因係於
    通常業務過程不間斷、有規律而準確之記載，且大部分紀錄
    係完成於業務終了前後，無預見日後可能會被提供作為證據
    之偽造動機，其虛偽之可能性小，除非該等紀錄文書或證明
    文書有顯然不可信之情況，否則有承認其為證據之必要。查
    臺灣大哥大股份有限公司通聯調閱查詢單（門號0000000000
    號）、中華電信資料查詢（00-00000000號）、遠傳電信股
    份有限公司門號0000000000、0000000000、0000000000、00
    00000000號使用者基本資料及雙向通聯紀錄、臺灣大哥大門
    號0000000000、0000000000號之基本資料查詢及雙向通聯紀
    錄、威寶資料門號0000000000號基本資料及雙向通聯紀錄，
    係屬從事業務之人於通常業務過程所為之紀錄文書，無預見
    日後可能會被提供作為證據之偽造動機，且無其他顯然不可
    信之情況，依上揭條文規定，自得作為證據。
(五)、復按現行刑事訴訟法關於「鑑定」之規定，除選任自然人充
    當鑑定人外，另設有囑託機關鑑定制度。依同法第198條、
    第208條之規定，不論鑑定人或鑑定機關、團體，固均應由
    法院、審判長、受命法官或檢察官視具體個案之需要而為選
    任、囑託，並依第206條之規定，提出言詞或書面報告，始
    符合同法第159條第1項所定得作為證據之「法律有規定」之
    情形。否則所為之鑑定，仍屬傳聞證據。然於司法警察機關
    調查中之案件，為因應實務上，或因量大、或有急迫之現實
    需求，併例行性當然有鑑定之必要者，例如毒品之種類與成
    分、尿液之毒品反應，或者槍彈有無殺傷力等鑑定，基於檢
    察一體原則，得由該管檢察長對於轄區內之案件，以事前概
    括選任鑑定人或囑託鑑定機關、團體之方式，俾便轄區內之
    司法警察官、司法警察對於調查中之此類案件，得即時送請
    先前已選任之鑑定人或囑託之鑑定機關、團體實施鑑定，以
    求時效（法務部92年9月1日法檢字第0920035083號函參照，
    刊載於法務部公報第312期）。此種由檢察機關概括選任鑑
    定人或概括囑託鑑定機關、團體，再轉知司法警察官、司法
    警察於調查犯罪時參考辦理之作為，法無明文禁止，係為因
    應現行刑事訴訟法增訂傳聞法則及其例外規定之實務運作而
    為。查本件空氣槍1支，係經查獲之司法警察持搜索票於上
    揭地點查扣後，依上開程序送由內政部警政署刑事警察局鑑
    定，則該局出具之99年6月21日刑鑑字第0990071530號鑑定
    書，揆諸前揭說明，自屬「法律規定」得為證據者，亦有證
    據能力。
(六)、再按被告以外之人（包括證人、鑑定人、告訴人、被害人及
    共同被告等）於審判外之陳述，雖不符刑事訴訟法第159條
    之1至第159條之4等之規定，而經當事人於審判程序同意作
    為證據，法院審酌該言詞陳述或書面陳述作成時之情況，認
    為適當者，亦得為證據；當事人、代理人或辯護人於法院調
    查證據時，知有刑事訴訟法第159條第1項不得為證據之情形
    ，而未於言詞辯論終結前聲明異議者，視為有前項之同意，
    同法第159條之5定有明文。立法意旨在於傳聞證據未經當事
    人之反對詰問予以核實，原則上先予排除。惟若當事人已放
    棄反對詰問權，於審判程序中表明同意該等傳聞證據可作為
    證據；或於言詞辯論終結前未聲明異議，基於尊重當事人對
    傳聞證據之處分權，及證據資料愈豐富，愈有助於真實發見
    之理念，且強化言詞辯論主義，使訴訟程序得以順暢進行，
    上開傳聞證據亦均具有證據能力。查臺中縣警察局婦幼警察
    隊搜索、扣押筆錄、扣押物品目錄表、現場照片、臺中縣警
    察局槍枝初步檢視報告等，其性質雖屬證人於審判外之陳述
    ，而為傳聞證據，查無符合刑事訴訟法第159條之1至第159
    條之4之情形，且上開內容，業經本院審理時予以提示並告
    以要旨，並經檢察官、被告及其指定辯護人表示意見，被告
    及其指定辯護人對該等證據之證據能力均未表示異議，本院
    審酌認為以之作為本案之證據均屬適當，而有證據能力。
二、訊據被告吳其和固不否認於99年4月9日晚上8、9時許，有駕
    駛上開自用小客車至告訴人A女工作之虹晏卡拉OK前，並於
    翌日凌晨2時許，再駕駛上開自用小客車至虹晏卡拉OK，並
    搭載告訴人至栗縣卓蘭鎮某山上之工寮，嗣因告訴人吵鬧，
    始又開車載告訴人至苗栗縣卓蘭鎮老庄109號之空屋，其後
    在空屋內並有以其性器插入告訴人性器之事實，惟矢口否認
    有何恐嚇、妨害自由及妨害性自主之犯行，並辯稱：伊與告
    訴人是男女朋友，當天與告訴人約好要見面，伊在卡拉OK店
    外只有向告訴人揮手，沒有持空氣槍向其恐嚇，伊與告訴人
    約好下班去接她，所以載告訴人至工寮，因告訴人發酒瘋，
    在工寮內大吼大叫，怕吵到別人，所以才將告訴人載到友人
    的房屋，其間，因為有一名男子打電話來，所以和告訴人吵
    架，但後來講一講和好了，告訴人就願意和其發生性關係，
    告訴人並沒有反抗，並說趕快做一做，伊沒有對A女恐嚇、
    妨害自由或強制性交云云。惟查：
(一)、被告於99年4月9日晚上8、9時許，為其先前涉及對告訴人A
    女妨害自由案件及與告訴人A女之子洪ＯＯ傷害案件欲與告
    訴人談和解事宜，不斷撥打電話至告訴人之行動電話及工作
    處所，要求與A女見面，並開車至告訴人工作之臺中縣豐原
    市○○路152號虹晏卡拉OK店前，告訴人不勝其擾，惟其老
    闆要求其與被告講清楚，不要再亂，告訴人即一邊講手機，
    一邊走出卡拉OK店，被告見到告訴人後，即在其駕駛之車牌
    號碼4918-WH號自用小客車內，搖下車窗，手持扣案之空氣
    槍1支，朝告訴人做開槍動作，告訴人見狀，因而心生畏懼
    ，倉惶返回虹晏卡拉OK店內之事實，業據告訴人即證人A女
    於偵查中及本院審理時證稱：被告將車子停在卡拉OK店前面
    ，一直打電話給其，被告打電話給其是為了要與其談和解，
    其後來關機，被告就打到公司之0000000000電話，老闆要其
    與被告直接講清楚，並要其叫被告不要一直亂，其只好開機
    ，開機後，其一面與被告講電話，一面走出去，當卡拉OK
    店之自動門打開時，其看到被告的車子停在卡拉OK店門口的
    對面，當時被告人在車內，車窗搖下來，其看到被告的手上
    有拿著像槍的東西比著其，其以為被告要射其，其很害怕，
    趕快跑回店內等語明確，核與證人C女於偵查中證稱：伊於
    99年4月9日晚上9時許，在虹晏卡拉OK店旁邊之檳榔攤外面
    ，看到一臺黑色雅哥車子開到卡虹晏卡拉OK店前，A女在店
    門口講電話，伊以為那臺車是要買東西的客人，結果不是，
    伊即走進檳榔攤內，自檳榔攤往外看到坐在車子的人把車窗
    搖下來，拿一個東西，比著A女，該人動作是拿槍的動作，
    該人手上有拉手槍的動作，有聲音，但聲音伊不會形容，伊
    又往卡拉OK店大門看，看到A女跑進去店內，很害怕的跑進
    去，A女好像知道被告要對他做什麼事情等語相符，並有臺
    灣臺中地方法院檢察署99年度偵字第4347號聲請簡易判決處
    刑書、第8082號起訴書、本院99年度沙簡字第177號刑事簡
    易判決書、臺灣大哥大門號0000000000號行動電話通聯調閱
    查詢單、中華電信資料查詢（00-00000000號）、遠傳電信
    股份有限公司門號0000000000、0000000000號使用者基本資
    料及雙向通聯紀錄、臺中縣警察局婦幼警察隊搜索扣押筆錄
    、扣押物品目錄表、刑案現場照片及扣案之空氣槍1支可證
    （見警卷第33至44頁、47至49頁、63至65頁、偵查卷第44頁
    、本院卷一第27至31頁、43頁、70頁、偵查卷密封證物袋內
    資料）。而據證人C女證稱：伊與被告並不相識，自無恩怨
    ，且亦僅知證人A女在卡拉OK店工作，並不知證人A女在卡拉
    OK店從事何事等語（見警卷第26、28頁），顯然與證人A女
    亦無特殊交情，應無刻意虛構故事陷害被告之可能，且證人
    C女於案發當時，在虹晏卡拉OK旁之檳榔攤處，與被告所在
    之自用小客車距離不遠，且一度以為被告是要前來買東西之
    客人，所以特別注意，是證人C女所陳關於案發過程之見聞
    ，應屬詳實無誤，且證人C女所述與證人A女之證述亦相符合
    ，並無矛盾之處，應屬事實。再者，雖然證人A女迭於警、
    偵訊及本院審理時，關於案發當時其所見被告持有之槍枝顏
    色時而說鐵灰色、時而說灰（銀）白色，有所不一，然其確
    實看到被告手持手槍形式之物乙節，經本院再三與其確認（
    見本院卷一第76頁），且據證人C女前揭證稱，其有看到被
    告拿手槍指向證人A女，且看到被告有拉手槍之動作，並有
    聲音等語明確，因此，被告於99年4月9日晚上9時許，在虹
    晏卡拉OK店前持槍指向證人A女之事實，應可認定。而證人A
    女關於槍枝顏色之描述雖非一致，然此可能係因在案發當時
    ，證人A女一邊與被告講電話，一邊走出卡拉OK店，突見被
    告手持槍枝向其比劃，其直覺反應即逃回卡拉OK店，時間短
    暫，又一般手持槍枝時，槍身部分已為手所遮蔽，且案發當
    時為夜間有燈光，導致證人A女對於槍枝顏色無法清楚記憶
    及描述亦有可能，然此並無礙於被告確有持槍朝證人A女比
    劃之事實。又查，據被告供述：其僅有扣案之空氣槍，並沒
    有其他槍枝，該空氣槍平時均置放在其上開自用小客車內等
    語明確（見本院卷二第13頁），既以被告僅擁有上開空氣槍
    ，且平時均置於車內，而於前揭時間，被告確有持搶指向證
    人，則被告應係持扣案之空氣槍朝證人A女做開槍之動作無
    訛。又被告雖辯稱：其僅有揮手要證人A女過來，並沒有以
    手比手槍姿勢或拿槍比向證人A女云云，非惟與證人A女與C
    女所述不合，且證人A女本來就知道被告已在卡拉OK店外等
    候，如被告僅揮手要證人A女過去，亦為證人A女所得預見之
    情形，應不致使證人A女一見到被告即倉惶逃回卡拉OK店內
    ，是以被告所辯，並不可採。又據被告於本院供稱：其與證
    人A女前一天或前幾天已經約好99年4月9日晚上6、7點要出
    來，結果證人A女沒有出來而跑去上班，結果與A女吵架了，
    伊要A女出來，A女不出來，所以吵架，伊打了很多電話給A
    女，A女都不接等語，顯見在案發當時，因不滿證人A女不出
    來與之見面，且不接聽其電話，即在證人A女接聽其電話後
    ，走出虹晏卡拉OK店時，基於恐嚇之犯意，持瓦斯手槍比向
    證人A女，使A女心生畏懼之事實，甚為明確，其所為前揭辯
    解，無足可採。
(二)、而在證人A女逃回虹晏卡拉OK店後，關機並繼續上班，被告
    復在晚上11時30分許，又打數通電話至虹晏卡拉OK店及證人
    A 女之行動電話，A女不堪其擾，始在電話中向被告假稱，
    下班後再與之談論和解事宜等語以應付被告，證人A女思趁
    被告未到前，在翌日（10日）凌晨2時許提前下班，並走到
    虹晏卡拉OK店外等候計程車，未料被告已開車在虹晏卡拉OK
    店前等候，被告並以手做手槍之姿勢，嚇使證人A女上車，
    並以犯罪事實欄所述之非法方法妨害其行動自由及強制性交
    之事實，業據證人A女於偵查中及本院審理時證稱：其跑回
    店後，繼續上班，被告仍一直打電話來，吵到公司的人都受
    不了，其就在電話中跟被告說不要再吵其，其有在電話裡面
    說下班時再與之談和解的事，但這是應付被告的話，其並沒
    有跟被告約好要被告來接其，其還跟被告說如果要談和解就
    到警察局去講；其原本3點下班，但因其老闆怕其被被告押
    走，所以要其在下班前趕快離開，以免被被告碰到，所以其
    在2點多的時候，先下班離開，並走出店外等候計程車，結
    果被告就開車過來，並手做開槍的姿勢要其過去，且被告用
    很壞的口氣說：「你給我上車」，其害怕就上被告的車，第
    二次（這一次）其不確定被告有沒有拿著槍，其上車後，在
    車上大叫並吵著要回去，被告很生氣，就用手打其左臉，其
    很害怕，即不敢再說話，被告在車上就拿走其手機，開車載
    其到山上的工寮，到達後，被告將其拉下車，進入工寮後，
    其即一直吵一直叫，並吵著要回家，被告即打其巴掌，並用
    手掐其脖子，叫其不要叫，其仍一直吵，被告即拿開一瓶農
    藥，並說要亂的話，要死大家一起死，被告還拿農藥要喝的
    樣子，其很害怕，農藥拿起來丟掉，因為附近的狗就一直叫
    ，被告就又開車載其到另外一個房屋，因被告剛有開農藥，
    其害怕，都不敢說話，到達該房屋時，被告將其拉到屋內，
    其要跑出去，被告又將其拉進去，其要走，被告又拉其，用
    手打其左臉2下，再推其，其腰部撞到桌角，因被撞得很痛
    就倒下來，被告就拉其到房間，當時其已沒有力氣，被告將
    其內褲拉掉，其再把內褲拉起來，被告又將其內褲拉掉，被
    告脫其內褲時，其有掙扎，腳有踢，後來已沒力氣，想說要
    就給他，掙扎也沒用，還是保命比較重要，即任由被告對其
    性交，然後趕快可以回去，被告有將其性器插入其性器，但
    其已不記得被告有無用手指插入其性器，其沒有同意與被告
    發生性行為，當時是想要保命，後來被告就開車載其回家，
    回到家中已經早上6點等語明確，並有臺灣大哥大門號00000
    00000號行動電話通聯調閱查詢單、遠傳電信公司門號00000
    00000號行動電話雙向通聯紀錄、行政院衛生署豐原醫院受
    理疑似性侵害事件驗傷診斷書可資證明（見警卷第66頁、偵
    查卷第43至49頁、本院卷一第35至36頁、70至77頁、偵查卷
    密封證物袋）。雖然證人A女在偵查中及本院審理時，對於
    其遭被告妨害自由及強制性交之細節過程陳述有些許差異（
    在車上或在工寮拿走手機、其腰部撞到桌角或背部撞到牆壁
    、被告手指有無插入其性器內等），然其所述之過程仍大致
    相符，且按交互詰問制度設計之主要目的，在於使刑事被告
    得以盤詰、辯明證人現在與先前所為供述證言之真偽，以期
    發見實體真實。而證人所為之供述證言，係由證人陳述其所
    親身經歷事實之內容，而證人均係於體驗事實後之一段期間
    ，方於警詢或檢察官偵訊時為陳述，更於其後之一段期間，
    始於審判中接受檢、辯或被告之詰問，受限於人之記憶能力
    及言語表達能力有限，本難期證人於警詢或檢察官偵訊時，
    能鉅細無遺完全供述呈現其所經歷之事實內容，更無從期待
    其於法院審理時，能一字不漏完全轉述先前所證述之內容。
    從而，經交互詰問後，於綜核證人歷次陳述之內容時（包括
    檢察官偵訊時之陳述、法院審理時之陳述，以及於容許警詢
    陳述做為證據時之警詢內容），自應著重於證人對於待證事
    實主要內容之先後陳述有無重大歧異，藉此以判斷其證言之
    證明力高低，不得僅因證人所供述之部分內容不確定，或於
    交互詰問過程中，就同一問題之回答有先後更正或不一致之
    處；或證人先前證述之內容，與其於交互詰問時所證述之內
    容未完全一致，即全盤否認證人證言之真實性。故證人之供
    述證言，前後雖稍有參差或互相矛盾，事實審法院非不可本
    於經驗法則，斟酌其他情形，作合理之比較，定其取捨。有
    最高法院97年度臺上字第96號判決意旨足資參照。而核證人
    A女所為之指述僅部分細節陳述有間，然關於案發過程大致
    一致，並無矛盾，再核證人A女迭於偵查中及本院審理時均
    稱：被告尚有老母、兒女需要照顧，願意原諒被告，且可以
    無條件與被告和解等語（見偵查卷第50頁、52頁、本院卷二
    第11頁），顯見證人A女並無惡意誣陷被告之動機，其所為
    之證述，應無虛構，堪可採信。又雖據證人A女、B女於本院
    證稱：於案發當日，證人B女有撥打電話給證人A女，然經本
    院調取證人A女、B女於99年4月10日凌晨之通聯紀錄，並無2
    人通聯之情形，經本院以此情向證人A女確認，證人A女表示
    ：因平時其要幫忙帶其女兒即B女之小孩，B女在早上6點要
    到加油站上班，如果其沒有回去，B女都會找其，當天晚上
    電話被被告拿走，所以其不確定當天是否有與B女對話等語
    （見本院卷二第10頁反面）。而再查，據證人A女證稱：在
    工寮時，其友人即案外人林福有撥打電話給其，但電話在被
    告那裏，所以就由被告接聽等語（見本院卷二第10頁），並
    有遠傳電信公司門號0000000000號雙向通聯紀錄、臺灣大哥
    大資料查詢等顯示案外人林福確曾於99年4月10日凌晨3時許
    撥數通電話至A女之行動電話等情可佐（見本院卷一第35至
    36頁、58頁），又被告亦自承：在工寮時，有一個男子打電
    話進來，是由伊接聽等語明確，顯見，證人A女指稱：案發
    當天，被告為了不讓其與外界聯絡，在車上將其手機取走等
    語，應屬實在。被告另又辯稱：證人A女的傷是其在家中跌
    倒所致，不是伊造成，伊只有打A女一巴掌云云。然查，據
    證人A女於本院證述：其在家中有跌倒，但是右手關節受傷
    （見本院卷一第78頁）。而參諸證人A女於案發當日早上6時
    許回到家後，旋於同日早上7時，即前往行政院衛生署豐原
    醫院驗傷，驗傷結果呈現左眼瘀傷、頸部抓傷、右後腰挫傷
    、右手膝、足踝抓傷、左小腿、大腿、足踝多處抓傷之傷害
    ，顯與一般人因跌倒可能受到之傷害不同，也與證人A女所
    證右手關節受傷有異，而與證人A女前揭描述其在被告車上
    、工寮、空屋內遭被告施暴情節所可能受有之傷害相符，益
    徵，被告確有強行將證人A女載至工寮及上開空屋之妨害自
    由犯行，被告所辯顯不足採。復查，衡諸被告在工寮及空屋
    內，以前揭方式對證人A女恐嚇及施暴，依一般常情，證人A
    女豈有在遭受此等威脅暴力後，仍有意願與被告發生性關係
    之理，縱最後證人A女在被告將其內褲脫掉，其將之拉起，
    又被被告強行脫下後，已未再掙扎，任由被告將性器插入其
    性器，此無非係因證人A女已飽受被告暴力相向，無力抵抗
    ，亦認抵抗已無效果，未免再受到被告施暴，並希望早點回
    家，即任由被告以性器插入其性器，顯然非出於證人A女己
    願而與被告發生性關係甚明。而被告亦明知證人A女吵著回
    家，並不斷掙扎，在其脫掉證人A女內褲，證人A女以腳踢，
    並將內褲拉上，已不願與其發生性關係，被告本應即停止，
    然被告仍將A女之內褲強行拉下，以手指撫摸A女性器，並以
    其性器插入A女性器，顯然係違反A女意願而對A女性交，是
    堪認定。且據被告自承：其送證人A女回家後，A女即不接聽
    其電話，其有傳簡訊給證人A女，要證人A女不要生氣等語（
    見本院卷一第53頁反面、79頁），顯見案發當天被告與證人
    A女並無講和，證人A女亦未同意與之發生性關係甚明。是以
    ，被告辯稱，後來與證人A女講和後，證人A女就願意和其發
    生性關係云云，屬卸責之詞，並非實在。
(三)、被告另辯稱：證人A女於案發後，還有告訴伊她新的行動電
    話，且在伊被羈押前三日，尚有與A女發生性關係，足證並
    沒有前揭犯行云云。然查，證人A女於案發後，固有將其原
    持用之門號更換為門號0000000000號，並經本院調取該門號
    自99年6月1日至99年7月19日之雙向通聯紀錄，發現自99年6
    月7日至99年7月19日均有該門號與被告持用之0000000000號
    行動電話通聯之情形，然詳觀該門號與被告通聯之情形，均
    係被告一日內撥打大量電話至A女持用之上開門號，多數情
    形均為：多通電話無人接聽（通話秒數為零），被告仍持續
    撥打，A女如有接聽，結束通話後，被告復一再撥打（見本
    院卷一第97頁至241頁），此據證人A女於偵查中及本院證稱
    ：因為其不想讓被告再打電話給其，所以後來有換新電話，
    但因被告一直打電話到其公司內，其老闆被被告亂得受不了
    ，並叫其打電話給被告要被告不要再打到店裏，所以其撥打
    電話給被告，被告因而得知其電話號碼，之後被告即一直打
    ，其受不了就接聽，有時就關機，有時就算接聽，也會將電
    話掛掉，有時會叫被告不要再打，被告打來是要談對他撤銷
    告訴、談和解的事等語（見偵查卷第49至50頁、本院卷二第
    9 頁反面、10頁），顯見被告在上開時間，不斷撥打電話騷
    擾證人A女甚明，足徵被告與A女並非有兩情相悅之交往。另
    據證人A女證稱：其案發後，其並未與被告發生性關係（見
    本院卷二第10頁），則被告辯稱其在99年7月20日之前3日尚
    有與A女發生性關係云云，顯係意圖為本件卸責而編織之詞
    。
    又甚或證人A女於事後，基於任何理由，在本件案發後復與
    被告發生性關係，仍無解於其在案發當日，確係基於違反證
    人A女意願，對A女強制性交之事實。是以被告與A女於案發
    後，2人雖有前揭通聯，然並不足以做為被告有利之認定。
三、綜上所述，本案事證明確，被告前揭犯行，均堪認定，應依
    法論科。
四、核被告吳其和就犯罪事實欄二、所為，係犯刑法第305條之
    恐嚇危害安全罪；就犯罪事實欄三、所為，分別係犯刑法第
    302條第1項之妨害自由罪及同法第221條第1項之強制性交罪
    。按刑法第302條之妨害自由罪，係妨害他人自由之概括的
    規定，故行為人具有一定目的，以非法方法剝奪人之行動自
    由者，除法律別有處罰較重之規定（例如略誘及擄人勒贖等
    罪），應適用各該規定處斷外，如以使人行無義務之事，或
    妨害人行使權利為目的，而其強暴、脅迫復已達於剝奪人行
    動自由之程度，即祇成立本罪，不應再依同法第304條論處
    （最高法院93年度臺上字第3309號判決意旨參照）。復按刑
    法第302條第1項之妨害自由罪，原以強暴、脅迫為構成要件
    ，其因而致普通傷害，乃強暴、脅迫當然之結果，除另有傷
    害故意外，仍祇成立該條項之罪，無同法第277條第1項之適
    用（最高法院30年上字第3701號判例意旨參照）。是被告關
    於犯罪事實欄三、以手槍之手勢向A女比劃、嚇令A女上車、
    在車上拿走A女手機、於工寮及空屋內對告訴人A女施暴致A
    女受有傷害，並開農藥及嚇稱：要死大家一起等語，均係以
    非法方法，剝奪A女之行動自由，不另論刑法第277條之傷害
    罪及同法304條之強制罪。又被告以手指撫摸A女性器（未插
    入）而猥褻之低度行為，為事後以性器插入A女性器而性交
    之高度行為所吸收，亦不另論罪，附此說明。被告所犯上開
    3罪，犯意各別，應分論併罰。起訴書雖僅記載被告犯刑法
    第302條第1項妨害自由罪、同法221條第1項妨害性自主罪，
    而漏載刑法第305條恐嚇罪，惟業經公訴檢察官當庭更正，
    併此說明。被告前於90年間，因違反廢棄物清理法，經苗栗
    地院以91年度訴字第26號判處有期徒刑1年8月，嗣經臺中高
    分院駁回上訴確定；又於92年間，因違反槍砲彈藥刀械管制
    條例案件，經苗栗地院判處有期徒刑1年6月，嗣經臺中高分
    院駁回上訴確定；上開2案嗣經分別減刑為有期徒刑10月、9
    月，定應執行刑為有期徒刑1年6月；又於94年間，因偽造文
    書及竊盜案件，經臺灣南投地方法院以95年度訴字第324號
    分別判處有期徒刑8月、6月確定，嗣經分別減刑為有期徒刑
    4月、3月，應執行有期徒刑6月，並與上開應執行有期徒刑1
    年6月部分接續執行，於97年4月16日縮刑期滿執行完畢，有
    臺灣高等法院被告前案紀錄表在卷足參，其於有期徒刑之執
    行完畢，5年內故意再犯本件有期徒刑以上之3罪，均為累犯
    ，應依刑法第47條第1項，分別加重其刑。爰審酌被告不思
    以和平方式與告訴人A女解決紛爭，動輒用暴力強迫告訴人
    就範，並持空氣槍作勢恐嚇A女，致A女對於生命、身體安全
    造成威脅，並嚴重違反告訴人行動自由，復為逞其私慾，違
    反A女意願，強行對A女為性交，而仍藉詞與A女係男女朋友
    云云，無視A女之性自主權，惡性重大，犯後復飾詞狡辯，
    毫無悔意，並考量其犯罪之動機、目的、手段及公訴檢察官
    具體求刑應執行有期徒刑4年，本院認為適當，分別量處如
    主文所示之刑，並定其應執行之刑。末查，扣案經送鑑認不
    具殺傷力之空氣槍1支（含彈匣、槍枝管制編號：000000000
    0號）為被告所有（業據被告供承在卷），供犯本件恐嚇告
    訴人A女所用，爰依刑法第38條第1項第2款之規定，併予宣
    告沒收。
據上論斷，應依刑事訴訟法第299條第1項前段，刑法第221條第
1項、302條第1項、第305條、第47條第1項、第51條第5款、第38
條第1項第2款，刑法施行法第1條第1項、第2項前段，判決如主
文。
本案經檢察官戚瑛瑛到庭執行職務。
中    華    民    國    99    年    11    月    25    日
                  刑事第八庭  審判長法  官  張智雄
                                    法  官  楊曉惠
                                    法  官  李慧瑜
以上正本證明與原本無異。
如不服本判決應於收受判決後10日內向本院提出上訴書狀，並應
敘述具體理由；其未敘述上訴理由者，應於上訴期間屆滿後20日
內向本院補提理由書（均須按他造當事人之人數附繕本）「切勿
逕送上級法院」。
                                    書記官  張雅慧
中    華    民    國    99    年    11    月    25    日
附錄論罪科刑法條
中華民國刑法第221條
（強制性交罪）
對於男女以強暴、脅迫、恐嚇、催眠術或其他違反其意願之方法
而為性交者，處3年以上10年以下有期徒刑。
前項之未遂犯罰之。
中華民國刑法第302條
私行拘禁或以其他非法方法，剝奪人之行動自由者，處5年以下
有期徒刑、拘役或3百元以下罰金。
因而致人於死者，處無期徒刑或7年以上有期徒刑，致重傷者，
處3年以上10年以下有期徒刑。
第1項之未遂犯罰之。
中華民國刑法第305條
以加害生命、身體、自由、名譽、財產之事，恐嚇他人致生危害
於安全者，處2年以下有期徒刑、拘役或3百元以下罰金。

司法院資訊處製作；財團法人民間司法改革基金會備份。
